【裁判字號】    99,聲,3584
【裁判日期】    990917
【裁判案由】    聲請停止羈押
【裁判全文】
臺灣桃園地方法院刑事裁定              99年度聲字第3584號
聲  請  人
即  被  告  甲○○
指定辯護人  本院公設辯護人林銘宏
上列聲請人即被告因違反毒品危害防制條例等案件（99年度重訴
字第53號），聲請人聲請具保停止羈押，本院裁定如下：
    主  文
聲請駁回。
    理  由
一、聲請意旨詳刑事具保停止羈押狀所載（如附件）。
二、按被告及得為其輔佐人之人或辯護人，得隨時具保，向法院
    聲請停止羈押，刑事訴訟法第110 條第1 項定有明文。復按
    羈押之被告，所犯最重本刑為3 年以下有期徒刑、拘役或專
    科罰金之罪者，或係懷胎5 月以上或生產後2 月未滿者，或
    現罹疾病，非保外治療顯難痊癒者，如經具保聲請停止羈押
    ，不得駁回，刑事訴訟法第114 條第1 款、第2 款及第3 款
    分別定有明文。
三、經查，本件被告因涉嫌違反毒品危害防制條例等案件，經本
    院訊問後，認為被告犯罪嫌疑重大，且有刑事訴訟法第101
    條第1 項第1 款、第3 款情形，非予羈押，顯難進行審判、
    執行，而於民國99年7 月22日裁定羈押。查被告甲○○所涉
    違反毒品危害防制條例第4 條第1 項運輸第一級毒品海洛因
    等犯行，經本院於99年8 月27日99年度重訴字第53號判決判
    處「甲○○共同運輸第一級毒品，處有期徒刑伍年陸月」在
    案，足證被告犯行明確，復係犯法定刑為死刑、無期徒刑屬
    最輕本刑為5 年以上有期徒刑之罪，非予羈押，顯難擔保日
    後審判之進行及刑罰之執行，此羈押之事由無從因被告之具
    保而得消滅。至被告雖以前詞云云置辯，惟查：
  (一)按被告經法官訊問後，認為犯罪嫌疑重大，而有：一、逃亡
    或有事實足認為有逃亡之虞者。二、有事實足認為有湮滅、
    偽造、變造證據或勾串共犯或證人之虞者。三、所犯為死刑
    、無期徒刑或最輕本刑為5 年以上有期徒刑之罪者情形之一
    者，非予羈押，顯難進行追訴、審判或執行者，得羈押之，
    此由觀之刑事訴訟法第101 條第1 項規定自明。再刑事訴訟
    法第101 條第1 項第3 款規定，於被告犯該款規定之罪，犯
    罪嫌疑重大，且有相當理由認為有逃亡、湮滅、偽造、變造
    證據或勾串共犯或證人之虞，非予羈押，顯難進行追訴、審
    判或執行者，得羈押之。於此範圍內，該條款規定符合憲法
    第23條之比例原則，與憲法第8 條保障人民身體自由及第16
    條保障人民訴訟權之意旨，尚無牴觸。復刑事訴訟法第101
    條第1 項第3 款規定之羈押，係因被告所犯為死刑、無期徒
    刑或最輕本刑為5 年以上有期徒刑之罪者，其可預期判決之
    刑度既重，該被告為規避刑罰之執行而妨礙追訴、審判程式
    進行之可能性增加，國家刑罰權有難以實現之危險，該規定
    旨在確保訴訟程式順利進行，使國家刑罰權得以實現，以維
    持重大之社會秩序及增進重大之公共利益，其目的洵屬正當
    。又基於憲法保障人民身體自由之意旨，被告犯上開條款之
    罪嫌疑重大者，仍應有相當理由認為其有逃亡、湮滅、偽造
    、變造證據或勾串共犯或證人等之虞，法院斟酌命該被告具
    保、責付或限制住居等侵害較小之手段，均不足以確保追訴
    、審判或執行程式之順利進行，始符合該條款規定，非予羈
    押，顯難進行追訴、審判或執行之要件，此際羈押乃為維持
    刑事司法權有效行使之最後必要手段，於此範圍內，尚未逾
    越憲法第23條規定之比例原則，符合本院釋字第392 號、第
    653 號、第654 號解釋意旨，與憲法第8 條保障人民身體自
    由及第16條保障人民訴訟權之意旨，尚無違背，司法院大法
    官會議釋字第665 號著有解釋可資參照。
  (二)次按羈押被告乃刑事訴訟上不得已之措施，法院於認定羈押
    被告之原因是否存在時，僅就被告是否犯罪嫌疑重大，有無
    刑事訴訟法所定羈押情形及有無保全被告或證據使刑事訴訟
    程序順利進行之必要為審酌，至被告之家庭、事業、經濟狀
    況等其他情形，則非在斟酌之列。茲被告既係被追訴違反毒
    品危害防制條例第4 條第1 項等規定，並經本院於99年8 月
    27日99年度重訴字第53號判決判處「甲○○共同運輸第一級
    毒品，處有期徒刑伍年陸月」在案，足證被告犯行明確，且
    被告於偵訊時自承伊第一次跟高柏輝等人至日本運毒，到場
    伊覺得很大顆，伊不敢，第二次去日本因沒人跟伊接頭，就
    回來了，這次運毒是第三次等語（詳偵查卷第62頁至第64頁
    ），經查被告入出境頻繁，有法務部入出境資訊連結作業附
    卷可佐，是有相當理由認為其有逃亡之虞而具有刑事訴訟法
    第第1 項第3 款之情形，故經斟酌命該被告具保、責付或限
    制住居等侵害較小之手段，均不足以確保追訴、審判或執行
    程式之順利進行，本院依法認定被告確具法定羈押原因，並
    無不合。則本院既已綜合全案事證，並參酌本件審理程序之
    進行程度等一切情狀，而認被告若非繼續予以羈押，將無從
    保全未來之審判程序進行，而有繼續羈押之必要，要非單以
    被告涉犯重罪為由予以羈押，已就其羈押之必要性予以考量
    ，自無悖於公民及政治權利國際公約、無罪推定原則及司法
    院大法官會議釋字第665 號解釋意旨，被告辯稱本件無羈押
    之必要性云云，洵屬無據，不足以採。
  (三)此外，聲請人之聲請意旨與刑事訴訟法第114 條所定前開各
    款事由不相符合。綜上所述，聲請人聲請具保停止羈押，自
    難准許，應予駁回。
四、爰依刑事訴訟法第220 條，裁定如主文。
中    華    民    國    99    年    9     月    17    日
                  刑事第六庭  審判長法  官  錢建榮
                                    法  官  陳德池
                                    法  官  游智棋
以上正本證明與原本無異。
如不服本裁定，應於送達後5 日內，向本院提出抗告狀。
                                    書記官  陳育萱
中    華    民    國    99    年    9     月    21    日

司法院資訊處製作；財團法人民間司法改革基金會備份。
